# 데이터 정제하기

## 1. 데이터 가져오기

```{r}
real_estate<-read.csv('data/서울시 부동산 전월세가 정보.csv',fileEncoding = 'euc-kr')
```

## 2. 전세 / 아파트 데이터만 가져오기

```{r}
real_estate<-subset(real_estate,real_estate$전월세.구분 == '전세')
real_estate<-subset(real_estate,real_estate$건물용도 == '아파트')
```

## 3. 필요 없는 컬럼 빼기

-   1차로 빼기

```{r}
#1,2,4,7,12,15,18,19,20,21,22,23
real_estate <- real_estate[,-c(1,2,4,7,12,15,18,19:23)]
```

## 4. rowname 다시 맞추기

```{r}
rownames(real_estate)<-c()
```

## 5. col 배치 다시 하기

```{r}
real_estate<-data.frame(계약일 = real_estate$계약일,
           구 = real_estate$자치구명,
           동 = real_estate$법정동명,
           본번 = real_estate$본번,
           부번 = real_estate$부번,
           아파트명 = real_estate$건물명,
           보증금 = real_estate$보증금.만원.,
           층 = real_estate$층,
           임대면적 = real_estate$임대면적...,
           건축년도 = real_estate$건축년도,
           지번 = real_estate$지번구분
           )
```

## 6. na 있는지 있으면 어떻게 없애야 되는지

-   전체 col 에서 na 있는지 확인

```{r}
for (i in 1:ncol(real_estate)) {
  cat(paste(i,'번째 col : ',sum(is.na(real_estate[,i])),'\n'))
}
```

## 7. 건축년도 na 처리

```{r}
find_na<-subset(real_estate,is.na(real_estate$건축년도))
unique(find_na$아파트명)
```

-   건축년도 na 어떻게 할지 고민

    -   DMCSKVIEW : 2021

    -   주공3 : 2007

    -   다성이즈빌 : 2018

    -   디에이치반포라클라스 : 2021

-   이걸 바탕으로 새로운 부동산 건축년도 벡터 만들기

```{r}
new_construct_year<-ifelse(is.na(real_estate$건축년도) ,
       ifelse(
         real_estate$아파트명 == 'DMCSKVIEW',
         2021,
         ifelse(
           real_estate$아파트명 == '주공3',
           2007,
           ifelse(
             real_estate$아파트명 == '다성이즈빌',
             2018,
             2021
           )
         )
       ),
       real_estate$건축년도)
```

-   이 걸 원래 데이터 프레임에 넣고, 맞게 바뀌었는지 확인

```{r}
real_estate<-data.frame(real_estate,new = new_construct_year)
```

-   맞다면 건축년도 컬럼 바꾸기

```{r}
real_estate<-real_estate[,-10]
colnames(real_estate)[11] <- '건축년도'
```

## 8. 본번, 부번, 지번 na 처리

-   본번 , 부번 , 지번 na 인 row 가 같고, 그 항목의 아파트명은 힐스테이트 서초 젠트리스 이다.

```{r}
find_na<-subset(real_estate,is.na(real_estate$본번))
find_na2<-subset(real_estate,is.na(real_estate$부번))
find_na3<-subset(real_estate,is.na(real_estate$지번))

# row가 같은지
setdiff(rownames(find_na),rownames(find_na2))
setdiff(rownames(find_na),rownames(find_na3))

# 그 항목의 아파트가 무엇인지
unique(find_na$아파트명)
```

-   본번 na 처리 : 557

```{r}
real_estate$본번<-ifelse(is.na(real_estate$본번),557,real_estate$본번)
```

-   부번 na 처리 : 0

```{r}
real_estate$부번<-ifelse(is.na(real_estate$부번),0,real_estate$부번)
```

-   지번 : 1

```{r}
real_estate$지번<-ifelse(is.na(real_estate$지번),1,real_estate$지번)
```

## 9. 최종 na 처리

```{r}
for (i in 1:ncol(real_estate)) {
  cat(paste(i,'번째 col : ',sum(is.na(real_estate[,i])),'\n'))
}

real_estate
```

## 8. 어떻게 할지 생각

-   지금 가지고 있는 데이터로 보증금 예측하기에 합당한지

    -   보증금이 어떠한 표준분포인지 아닌지 부터 확인

    -   보증금과 다른 것들의 상관관계

-   추가로 어떤 칼럼을 붙여야 할지를 정해야 됨

    -   역세권인지(얼마나 걸릴지) - 명철

    -   터미널 까지 거리 - 명철

    -   편의시설이 얼마나 많은지(주변 상권 인프라) - 순형

    -   계약일을 구분해서 쓸건지 말건지 - 순형

    -   브랜드 아파트인지 아닌지 - 순형

    -   주차 가능 여부

    -   소음 dB - 명철

    -   치안 정도 - 은빈

    -   접근성(경사도) - 순형

    -   공원, 도서관 있는지 - 현석

    -   교육여부 (학군 좋은지) - 은빈

    -   회사수가 몇개인지 - 현석

    -   복합시설이 있는지 - 현석

    -   미술관이 있는지 - 은빈

## 9. 대략적으로 정제된 데이터 파일로 저장하기

```{r}
write.csv(real_estate,'data/real_estate_1.csv',row.names = F)
```
