# 예측 분석 모델에 적합한지 확인하기

## 파일 불러오기

```{r}
real_estate <- read.csv('data/real_estate_1.csv')
```

# \-\-\-\-\-\-\-\-\-\-\-\-\-\-\-\-\-\-\-\-\-\-\-\-\-\-\-\-\-\-\-\-\-\-\-\-\-\-\-\-\-\-\-\-\-\-\-\-\-\-\-\-\-\-\-\-\-\-\-\-\-\-\-\-\-\-\-\-\-\-\-\-\-\-\-\-\-\-\--

## 1. boxplot으로 보증금 분포 확인하기

```{r}
boxplot(real_estate$보증금,
        horizontal = T
        )
```

## 2. boxplot 이상치 제거하기

```{r}
library(dplyr)
```

```{r}
real_estate <- arrange(real_estate,- real_estate$보증금)[-c(1:4),]
rownames(real_estate) <- c()
```

## 3. 보증금과 나머지 컬럼과의 그래프 보기

-   보증금 \~ 층

```{r}
par(family = 'AppleGothic')

plot(real_estate$보증금 ~ real_estate$층,
     xlab = '층수',
     ylab = '보증금(단윈 : 만원)',
     main = '보증금과 층수 산점도'
     )
```

-   보증금 \~ 임대면적

```{r}
par(family = 'AppleGothic')

plot(real_estate$보증금 ~ real_estate$임대면적,
     xlab = '임대면적',
     ylab = '보증금(단윈 : 만원)',
     main = '보증금과 임대면적 산점도'
     )
```

-   보증금 \~ 건축년도

```{r}
par(family = 'AppleGothic')

plot(real_estate$보증금 ~ real_estate$건축년도,
     xlab = '건축년도',
     ylab = '보증금',
     main = '보증금과 건축년도 산점도'
     )
```

-   보증금 \~ 지번

    -   보증금 판단 범위를 2와3의 max 값을 기준으로 하면 의미가 생길지도 모른다고 판단했다.

```{r}
par(family = 'AppleGothic')

plot(real_estate$보증금~real_estate$지번,
     xlab = '지번구분',
     ylab = '보증금',
     main = '보증금과 지번구분 산점도'
     )
```

## 4. 지번 2,3의 보증금 max를 보고, 지번구분 feature column 타당성 입증

-   14억을 기준으로 나누는 것은 의미가 없다고 판단하고 , 지번 컬럼은 없애도록 하겠다.

```{r}
max(subset(real_estate,real_estate$지번 == 3)$보증금)
```

```{r}
real_estate<-real_estate[,-10]
```

## 5. 나머지 feature column 분포 보기

-   층

```{r}
par(family = 'AppleGothic')
hist(real_estate$층)
```

-   임대면적

```{r}
par(family = 'AppleGothic')

plot(real_estate$임대면적)
```

```{r}
par(family = 'AppleGothic')

plot(real_estate$건축년도)
```

## 6. 상관계수 찍어보기

-   feature column으로 어느정도 상관이 있다고 판다하여서 이를 기준으로 feature column을 붙여 나가면서 예측률을 높여 갈 생각이다.

```{r}
cor(real_estate[,7:10])
```

## 7. 보증금 카테고리 나눠보기 ( 6개로 )

-   24380 : 3 / 24381 : 3

### 1. 구간 별로 24380개의 데이터로 나눠보도록 하겠다.

```{r}
nrow(real_estate)
max(real_estate$보증금)
```

### 2. 0부터 70억까지 10억 단위로 나누었을 때

```{r}
range<-seq(0,7*10^5,10^5)
table(cut(real_estate$보증금,range,right = T))
```

### 3. 0부터 10억까지 1억 단위로 나누었을 때

```{r}
range<-seq(0,10^5,10^4)
table(cut(real_estate$보증금,range,right = T))
```

### 4. 첫번째 구간 정하기

-   1억 \~ 2억 : 15062

-   2억 \~ 3억에서 첫번째 구간 발생 : +9318 인 곳에서

```{r}
range<-seq(2*10^4,3*10^4,10^3)
table(cut(real_estate$보증금,range,right = T))
```

-   2억 \~ 2.6억 사이까지 9904 -\> 586개 덜어야 된다.

```{r}
range<-seq(2.5*10^4,2.6*10^4,10^2)
table(cut(real_estate$보증금,range,right = T))
```

### 첫번째 구간 : 0 \~ 2.599억 -\> 24209

### 

### 5. 두번째 구간 정하기

### 두번째 구간 : 2.599억 \~ 3.7억 -\> 24622

### 6. 세번째 구간 정하기

### 세번째 구간 : 3.7억 \~ 4.74억 -\> 24392

### 7. 네번째 구간 정하기

### 네번째 구간 : 4.74억 \~ 5.999억 -\> 23816

### 8. 다섯번째 구간 정하기

### 다섯번째 구간 : 5.999억 \~ 7.749억 -\> 24373

### 9. 여섯번째 구간 정하기

### 여섯번째 구간 : 7.749억 - 70억 -\> 24871

```{r}
range<-seq(7.749*10^4,7*10^5,62.251*10^4)
table(cut(real_estate$보증금,range,right = T))
```

### 10. 구간별로 ifelse

```{r}
real_estate$new<-ifelse(real_estate$보증금<=2.599*10^4,
       1,
       ifelse(real_estate$보증금<=3.7*10^4,
              2,
              ifelse(real_estate$보증금<=4.74*10^4,
                     3,
                     ifelse(real_estate$보증금<=5.999*10^4,
                            4,
                            ifelse(real_estate$보증금<=7.749*10^4,
                                   5,
                                   6
                                   )
                            )
                     )
              )
       )
```

### 11. 구간별 개수 한번더 체크

```{r}
table(real_estate$new)
```

### 12. new column 이름 바꾸기

```{r}
colnames(real_estate)[11]<-'보증금범위'
```

### 13. column 위치 바꾸기

```{r}
real_estate<-data.frame(real_estate[,1:7],
           real_estate[11],
           real_estate[,8:10]
           )
```

### 14. 보증금 범위 factor로 바꾸기

```{r}
real_estate$보증금범위<-factor(real_estate$보증금범위,
       levels = 1:6,
       labels = c("1분위","2분위",'3분위','4분위','5분위','6분위')
       )
```

### 15. 예측률 확인하기

```{r}
library(nnet)
library(caret)
library(randomForest)
library(e1071)
```

```{r}
real_estate
test<-real_estate[,8:11]
```

```{r}
#nnet_for(test,1)
#rf_for(test,1) # 49.31
#svm_for(test,1) # 41.29
```

## 8. 보증금 카테고리 나누기 (4개로)

### 1. summary 이용해서 구간 나누기

### 구간 : 31500 / 47250 / 67000

```{r}
real_estate
# 1사분위 , 2사분위, 3사분위 로 나눠보기
summary(real_estate$보증금)
```

```{r}
real_estate$new<-ifelse(real_estate$보증금<=31500,
       1,
       ifelse(real_estate$보증금<=47250,
              2,
              ifelse(real_estate$보증금<=67000,
                     3,
                     4
                     )
              )
       )
```

```{r}
real_estate<-data.frame(real_estate[,1:7],
           real_estate[12],
           real_estate[,8:11]
           )
```

```{r}
colnames(real_estate)[8]<-'보증금범위2'
```

```{r}
real_estate$보증금범위2<-factor(real_estate$보증금범위2,
       levels = 1:4,
       labels = c("1분위","2분위",'3분위','4분위')
       )
```

### 2. 예측률 확인하기

```{r}
test<-real_estate[,c(8,9:12)]
```

```{r}
#nnet_for(test,1)
#mean(rf_for(test,5))
#svm_for(test,1)
```

## 

## 9. 보증금 카테고리 나누기 (8개로)

### 1. 4개로 나눈 범위 반으로 나누기 위해 4개 씩의 평균 개수를 헤아려보자

```{r}
mean(table(real_estate$보증금범위2))
```

### 2. 0 - 3.15억 구간 반으로 나누기

### 첫번째 구간 : 0 - 2.25억

### 두번째 구간 : 2.25억 - 3.15억

```{r}
range<-seq(0,3.15*10^4,2.25*10^4)
table(cut(real_estate$보증금,range,right = T))
```

### 3. 3.15억 - 4.725억 구간 반으로 나누기

### 세번째 구간 : 3.15억 - 3.999억

### 네번째 구간 : 3.999억 - 4.725억

```{r}
range<-seq(3.15*10^4,4.725*10^4,0.849*10^4)
table(cut(real_estate$보증금,range,right = T))
```

### 4. 4.725억 - 6.7억 구간 반으로 나누기

### 다섯번째 구간 : 4.725억 - 5.595억

### 여섯번째 구간 : 5.595억 - 6.7억

```{r}
range<-seq(4.725*10^4,6.7*10^4,0.87*10^4)
table(cut(real_estate$보증금,range,right = T))
```

### 5. 6.7억 - 70억 구간 반으로 나누기

### 일곱번째 구간 : 6.7억 - 8.4억

### 여덟번째 구간 : 8.4억 - 70억

```{r}
range<-seq(6.7*10^4,7*10^5,1.7*10^4)
table(cut(real_estate$보증금,range,right = T))
```

### 6. 구간별 ifelse

```{r}
real_estate$new<-ifelse(real_estate$보증금<=2.25*10^4,
       1,
       ifelse(real_estate$보증금<=3.15*10^4,
              2,
              ifelse(real_estate$보증금<=3.999*10^4,
                     3,
                     ifelse(real_estate$보증금<=4.725*10^4,
                            4,
                            ifelse(real_estate$보증금<=5.595*10^4,
                                   5,
                                   ifelse(real_estate$보증금<=6.7*10^4,
                                          6,
                                          ifelse(real_estate$보증금<=8.4*10^4,
                                                 7,
                                                 8
                                                 )
                                          )
                                   )
                            )
                     )
              )
       )
```

### 7. 구간별 개수 다시 체크

```{r}
table(real_estate$new)
```

### 8. new 컬럼 이름 바꾸기

```{r}
colnames(real_estate)[13]<-'보증금범위3'
```

### 9. column 위치 바꾸기

```{r}
real_estate<-data.frame(real_estate[,1:7],
           real_estate[13],
           real_estate[,8:12]
           )
```

### 10. 보증금 범위 factor로 바꾸기

```{r}
real_estate$보증금범위3<-factor(real_estate$보증금범위3,
       levels = 1:8,
       labels = c("1분위","2분위",'3분위','4분위','5분위','6분위','7분위','8분위')
       )
```

### 11. 예측률 확인하기

```{r}
test<-real_estate[,c(8,11:13)]
```

```{r}
#mean(nnet_for(test,5)) # 13.09
#mean(rf_for(test,5)) # 41.83
#svm_for(test,1) # 34.26
```

```{r}
write.csv(real_estate,'data/real_estate_final.csv',row.names = F)
```
