# 예측률 높이기 위해 컬럼들 붙이기

## 파일 불러오기

```{r}
real_estate<-read.csv('data/real_estate_final.csv')
```

## 보증금 범위 factor로 바꾸기

```{r}
real_estate$보증금범위 <- as.factor(real_estate$보증금범위)
real_estate$보증금범위2 <- as.factor(real_estate$보증금범위2)
real_estate$보증금범위3 <- as.factor(real_estate$보증금범위3)
```

# \-\-\-\-\-\-\-\-\-\-\-\-\-\-\-\-\-\-\-\-\-\-\-\-\-\-\-\-\-\-\-\-\-\-\-\-\-\-\-\-\-\-\-\-\-\-\-\-\-\-\-\-\-\-\-\-\-\-\-\-\-\-\-\-\-\-\-\-\-\-\-\-\-\-\-\-\-\-\--

## 1. 구별 학원개수가 영향이 있는지 확인하기 : 구별로

### 1. 학원 개수 column 가져오도록 파일 불러오기

```{r}
academy<-read.csv('data/real_estate_academy.csv')
```

### 2. real_state에 학원 column 붙이기

```{r}
real_estate$총학원수<-academy[,12]
```

### 3. 총학원수 그래프 그려보기

```{r}
par(family = 'AppleGothic')
plot(table(real_estate$총학원수),
     xlab = '학원개수',
     ylab = '학원개수 빈도'
     )
```

### 4. 상관계수 찍어보기

```{r}
cor(real_estate[,c(7,11:14)])
```

### 5. 예측률 확인하기 : 72.08026%

```{r}
# feature 다 넣고
test<-real_estate[,c(9,11:14)]
# feature 제일 낮은 건축년도 빼고
test2<-real_estate[,c(9,11,12,14)]
```

```{r}
#mean(nnet_for(test,5)) # 39.18
#mean(nnet_for(test2,5)) # 35.83
#mean(rf_for(test,10)) # 72.08026
#mean(rf_for(test2,5)) # 61.61
# svm_for(test,1) # 59.37
# svm_for(test2,1) # 53.08
```

```{r}
write.csv(real_estate,'data/real_estate_final_plus_academy.csv')
```

# \-\-\-\-\-\-\-\-\-\-\-\-\-\-\-\-\-\-\-\-\-\-\-\-\-\-\-\-\-\-\-\-\-\-\-\-\-\-\-\-\-\-\-\-\-\-\-\-\-\-\-\-\-\-\-\-\-\-\-\-\-\-\-\-\-\-\-\-\-\-\-\-\-\-\-\-\-\-\--

## 2. 구별 지하철수가 영향이 있는지 확인하기 : 구별로

### 1. 지하철수 파일 불러오기

```{r}
train<-read.csv('data/real_estate_train.csv')
```

### 2. real_state에 지하철수 컬럼 붙이기

```{r}
real_estate$지하철수<-train$지하철수
```

### 3. 지하철 수 그래프 찍어보기

```{r}
par(family = 'AppleGothic')

plot(table(real_estate$지하철수))
```

### 4. 상관관계 찍어보기

```{r}
cor(real_estate[,c(7,11:15)])
```

### 5. 예측률 확인하기 : 72.08755%

```{r}
test<-real_estate[,c(9,11:15)]
```

```{r}
#mean(nnet_for(test,5)) # 33
#mean(rf_for(test,10)) # 71
#svm_for(test,1)
```

### 6. 학원 개수 분포와 지하철 수 구별 분포

```{r}
barplot(t(aggregate(지하철수 ~구,real_estate,mean)$지하철수))
barplot(t(aggregate(총학원수 ~구,real_estate,mean)$총학원수))
```

```{r}
write.csv(real_estate,'data/real_estate_final_plus_academy_train.csv',row.names = F)
```

# \-\-\-\-\-\-\-\-\-\-\-\-\-\-\-\-\-\-\-\-\-\-\-\-\-\-\-\-\-\-\-\-\-\-\-\-\-\-\-\-\-\-\-\-\-\-\-\-\-\-\-\-\-\-\-\-\-\-\-\-\-\-\-\-\-\-\-\-\-\-\-\-\-\-\-\-\-\-\--

## 3. 동별로 부동산수가 영향이 있을지 : 동별로

### 1. 파일 불러오기

```{r}
budongsan<-read.csv('data/real_estate_budongsan.csv')
```

### 2. real_state에 붙이기

```{r}
real_estate$부동산수<-budongsan$부동산수
```

### 3. 예측률 확인하기

```{r}
test<-real_estate[,c(9,11:16)]
```

```{r}
#mean(rf_for(test,5))
```

### 4. 파일 저장하기

```{r}
write.csv(real_estate,'data/real_estate_final_plus_academy_train_budongsan.csv',row.names = F)
```

# \-\-\-\-\-\-\-\-\-\-\-\-\-\-\-\-\-\-\-\-\-\-\-\-\-\-\-\-\-\-\-\-\-\-\-\-\-\-\-\-\-\-\-\-\-\-\-\-\-\-\-\-\-\-\-\-\-\-\-\-\-\-\-\-\-\-\-\-\-\-\-\-\-\-\-\-\-\-\--

## 4. 구별로 소음건수 영향이 있을지 : 구별로

### 1. 파일 불러오기

```{r}
noise<-read.csv('data/real_estate_noise.csv')
```

### 2. real_state에 붙이기

```{r}
real_estate$소음건수<-noise$소음건수
```

### 3. 예측률 확인하기 : 경우의 수 다 따져보기

```{r}
test<-real_estate[,c(8,10,11,12)+1] # 61 / 61.21
test2<-real_estate[,c(8,10,11,12,13)+1] # 72 / 72
test3<-real_estate[,c(8,10,11,12,14)+1] # 71.64 / 71.68
test4<-real_estate[,c(8,10,11,12,15)+1] # 72.02 / 72.10
test5<-real_estate[,c(8,10,11,12,16)+1] # 72.01 / 72.04
test6<-real_estate[,c(8,10,11,12,13,14)+1] # 72.18 / 72.16
test7<-real_estate[,c(8,10,11,12,13,15)+1] # 72.87 / 72.93
test8<-real_estate[,c(8,10,11,12,13,16)+1] # 72.13 / 72.18
test9<-real_estate[,c(8,10,11,12,14,15)+1] # 72.93 / 72.93
test10<-real_estate[,c(8,10,11,12,14,16)+1] # 72.2 /72.09
test11<-real_estate[,c(8,10,11,12,15,16)+1] # 72.89 / 72.91
test12<-real_estate[,c(8,10,11,12,13,14,15)+1] # 73.12 / 73.14  ######
test13<-real_estate[,c(8,10,11,12,13,14,16)+1] # 70.89 / 70.95
test14<-real_estate[,c(8,10,11,12,14,15,16)+1] # 73.1 / 73.2    ######
test15<-real_estate[,c(8,10,11,12,13,14,15,16)+1] # 72.57 / 72.67
```

```{r}
#mean(rf_for(test,5))
#mean(rf_for(test2,5))
#mean(rf_for(test3,5))
#mean(rf_for(test4,5))
#mean(rf_for(test5,5))
#mean(rf_for(test6,5))
#mean(rf_for(test7,5))
#mean(rf_for(test8,5))
#mean(rf_for(test9,5))
#mean(rf_for(test10,5))
#mean(rf_for(test11,5))
#mean(rf_for(test12,5))
#mean(rf_for(test13,5))
#mean(rf_for(test14,5))
#mean(rf_for(test15,5))
```

### 4. 파일 저장하기

```{r}
write.csv(real_estate,'data/real_estate_final_plus_academy_train_budongsan_noise.csv',
          row.names = F
          )
```

# \-\-\-\-\-\-\-\-\-\-\-\-\-\-\-\-\-\-\-\-\-\-\-\-\-\-\-\-\-\-\-\-\-\-\-\-\-\-\-\-\-\-\-\-\-\-\-\-\-\-\-\-\-\-\-\-\-\-\-\-\-\-\-\-\-\-\-\-\-\-\-\-\-\-\-\-\-\-\--

## 5. 구별 버스 노선 개수가 영향이 있을지

### 1. 파일 불러오기

```{r}
bus<-read.csv('data/stationlast.csv')
colnames(bus)[12:13] <- c('광역버스여부','광역버스개수')
```

### 2. real_estate와 붙이기

```{r}
real_estate$광역버스여부<-bus[,12]
real_estate$광역버스개수<-bus[,13]
```

### 3. 파일 저장하기

```{r}
write.csv(real_estate,
          'data/real_estate_final_plus_academy_train_budongsan_noise_bus.csv',
          row.names = F
          )
```

# \-\-\-\-\-\-\-\-\-\-\-\-\-\-\-\-\-\-\-\-\-\-\-\-\-\-\-\-\-\-\-\-\-\-\-\-\-\-\-\-\-\-\-\-\-\-\-\-\-\-\-\-\-\-\-\-\-\-\-\-\-\-\-\-\-\-\-\-\-\-\-\-\-\-\-\-\-\-\--

## 6. 공원 , cctv 데이터 추가로 넣었을 때 영향이 있을지

### 1. 파일 불러오기

```{r}
real_estate<-read.csv('data/real_estate_final_plus_academy_train_budongsan_noise_bus.csv')
park<- read.csv('data/real_estate_park.csv')
cctv<-read.csv('data/real_estate_cctv.csv')
```

### 2. real_estate와 붙이기

```{r}
real_estate$총공원수<-park$총공원수
real_estate$총CCTV수<-cctv$총CCTV수
```

### 3. 파일 저장하기

```{r}
write.csv(real_estate,
          'data/real_estate_final_plus_academy_train_budongsan_noise_bus_park_cctv.csv',
          row.names = F
          )
```

# \-\-\-\-\-\-\-\-\-\-\-\-\-\-\-\-\-\-\-\-\-\-\-\-\-\-\-\-\-\-\-\-\-\-\-\-\-\-\-\-\-\-\-\-\-\-\-\-\-\-\-\-\-\-\-\-\-\-\-\-\-\-\-\-\-\-\-\-\-\-\-\-\-\-\-\-\-\-\--

## 7. 아파트 데이터 추가로 넣어서 feature column 꾸미기

### 1. 파일 불러오기

```{r}
apartment<-read.csv('data/서울시 공동주택 아파트 정보.csv',fileEncoding = 'euc-kr')
```

### 2. apartment 필요한 컬럼만 뽑기

```{r}
library(stringr)
```

```{r}
# 3,16,17,18,19,20,21,22,23,40,
apartment<-apartment[,c(3,16,17,18,19,20,21,22,23,40)]
colnames(apartment)<-str_remove_all(colnames(apartment),'k.')
```

### 3. apartment na 있는지 확인

```{r}
for (i in 1:ncol(apartment)) {
  cat(paste(i,'번째 na 수 :',
            ifelse(sum(is.na(apartment[,i]))>0,
                   sum(is.na(apartment[,i])),
                   ifelse(is.na(sum(apartment[,i] == '')),
                   0,
                   sum(apartment[,i] == '')
                   )
                   ),
            '\n')
      )
}
```

### 4. na 있는 것들 제거 하기

```{r}
for (i in 1:ncol(apartment)) {
  apartment<-subset(apartment,!(apartment[,i]=='' | is.na(apartment[,i])))
}
```

### 5. na 제거 됐는지 확인하기

```{r}
for (i in 1:ncol(apartment)) {
  cat(paste(i,'번째 na 수 :',
            ifelse(sum(is.na(apartment[,i]))>0,
                   sum(is.na(apartment[,i])),
                   ifelse(is.na(sum(apartment[,i] == '')),
                   0,
                   sum(apartment[,i] == '')
                   )
                   ),
            '\n')
      )
}
```

### 6.unique 아파트명 이 apartment row와 같은지 체크

```{r}
length(unique(apartment$아파트명))
nrow(apartment)
```

### 7. 아파트 이름 중복 된 것들 제거하기

```{r}
unique_apartment<-data.frame(table(apartment$아파트명))
duplicate_name<-subset(unique_apartment,unique_apartment$Freq > 1)
```

```{r}
duplicate_row<-which(apartment$아파트명 %in% duplicate_name$Var1)
apartment<-apartment[-duplicate_row,]
length(unique(apartment$아파트명)) == nrow(apartment)
```

### 8. real_estate와 apartment에 중복되는 아파트만 추려서 하나의 데이터 셋 만들기

```{r}
real_estate<-merge(x = real_estate ,y= apartment , by.x = "아파트명",by.y = "아파트명")
```

### 9. column feature column 순으로 바꾸기 ( 정제 안해도 되는 것, 해야 되는 것 순으로)

```{r}
real_estate<-data.frame(옛보증금범위1 = real_estate[,9],
           옛보증금범위2 = real_estate[,10],
           옛보증금범위3 = real_estate[,8],
           real_estate[,2:6],
           아파트명 = real_estate[,1],
           보증금 = real_estate[,7],
           real_estate[,11:21],
           real_estate[,26:27],
           주차대수 = real_estate[,30],
           real_estate[,c(22:25,28,29)]
           )
```

### 10. 보증금 범위 새로 만들기 (4개로)

### 36700 / 53000 / 70375

```{r}
summary(real_estate$보증금)
```

```{r}
real_estate$보증금범위<-ifelse(real_estate$보증금<=3.67*10^4,
       1,
       ifelse(real_estate$보증금<=5.3*10^4,
              2,
              ifelse(real_estate$보증금<=70375,
                     3,
                     4
                     )
              )
       )
```

```{r}
real_estate$보증금범위<-factor(real_estate$보증금범위,
       levels = 1:4,
       labels = c('1분위','2분위','3분위','4분위')
       )
```

```{r}
real_estate<-data.frame(real_estate[,1:10],
           보증금범위 = real_estate[,31],
           real_estate[,11:30]
           )
```

```{r}
write.csv(real_estate,'data/real_estate_final_plus_academy_train_budongsan_noise_bus_park_cctv_apartment.csv',
          row.names = F
          )
```

# \-\-\-\-\-\-\-\-\-\-\-\-\-\-\-\-\-\-\-\-\-\-\-\-\-\-\-\-\-\-\-\-\-\-\-\-\-\-\-\-\-\-\-\-\-\-\-\-\-\-\-\-\-\-\-\-\-\-\-\-\-\-\-\-\-\-\-\-\-\-\-\-\-\-\-\-\-\-\--

## 
