# 5. feature column 인지 확인하기

## 1. 파일 불러오기

```{r}
real_estate<-read.csv('data/real_estate_final_plus_academy_train_budongsan_noise_bus_park_cctv_apartment.csv')
```

```{r}
real_estate$옛보증금범위1<-as.factor(real_estate$옛보증금범위1)
real_estate$옛보증금범위2<-as.factor(real_estate$옛보증금범위2)
real_estate$옛보증금범위3<-as.factor(real_estate$옛보증금범위3)
real_estate$보증금범위<-as.factor(real_estate$보증금범위)
```

## 2. 임대면적 feature column으로 쓰기 위해 범위 나누기

### 1. 임대면적 과 보증금범위 그래프

-   그래프를 보았을 때, 보증금 범위에 따라 임대면적의 분포가 다른 것을 확인 할 수 있었다.

-   그렇기 때문에 이를 feature column으로 사용하기에 충분하다고 판단했다.

```{r}
par(family = 'AppleGothic')

plot(real_estate$임대면적,
     real_estate$보증금범위
     )
```

### 2. 임대면적 히스토그램 보기

-   범위마다 빈도수가 다르기 때문에 feature column으로 가능하다는 것의 판단에 도움이 되었다.

<!-- -->

-   50 - 60 / 80 - 90 의 빈도가 확연히 높게 나왔다.

```{r}
par(family = 'AppleGothic')
hist(real_estate$임대면적)
```

### 3. 임대면적 10씩 나누어서 보증금 범위에 어느 분포에 있는지 확인하기

-   50 - 60 / 80 - 90 에 많이 분포 되어 있는데 확연한 특징이 없는 것으로 판단 된다.

```{r}
range<-seq(0,250,10)
table(cut(real_estate$임대면적,range,right = T),real_estate$보증금범위)
```

### 4. 임대면적 50 - 60 / 80 - 90 디테일 하게 확인하기

-   디테일 하게 나누어도 59 - 60 / 84 - 85에 모여있기 때문에 카테고리 나누는 것이 무의미하다.

-   그렇지만, 임대면적은 feature column으로 충분히 가치가 있기에, 이 부분을 세분화 하는 것이 중요한 포인트이다.

```{r}
range<-seq(50,60,1)
table(cut(real_estate$임대면적,range,right = T),real_estate$보증금범위)
```

```{r}
range<-seq(80,90,1)
table(cut(real_estate$임대면적,range,right = T),real_estate$보증금범위)
```

# \-\-\-\-\-\-\-\-\-\-\-\-\-\-\-\-\-\-\-\-\-\-\-\-\-\-\-\-\-\-\-\-\-\-\-\-\-\-\-\-\-\-\-\-\-\-\-\-\-\-\-\-\-\-\-\-\-\-\-\-\-\-\-\-\-\-\-\-\-\-\-\-\-\-\-\-\-\-\--

## 2. 건축년도 feature column으로 맞는지 판단하기

### 1. subset 하기

```{r}
sub_real_estate<-subset(real_estate,
       (real_estate$임대면적 > 50 & real_estate$임대면적 <= 60) |
       (real_estate$임대면적 > 80 & real_estate$임대면적 <= 90)
       )
```

### 2. 건축년도 히스토그램

```{r}
hist(sub_real_estate$건축년도)
```

### 3. 건축년도랑 보증금범위 그래프

```{r}
plot(real_estate$건축년도,
     real_estate$보증금범위,
     )
```

### 4. 결론 : 건축년도는 feature column으로 의미 없다.

# \-\-\-\-\-\-\-\-\-\-\-\-\-\-\-\-\-\-\-\-\-\-\-\-\-\-\-\-\-\-\-\-\-\-\-\-\-\-\-\-\-\-\-\-\-\-\-\-\-\-\-\-\-\-\-\-\-\-\-\-\-\-\-\-\-\-\-\-\-\-\-\-\-\-\-\-\-\-\--

## 3. 층이 feature column으로 맞는지 판단하기

### 1. 층 히스토그램

```{r}
hist(sub_real_estate$층)
```

### 2. 층이랑 보증금 범위 그래프

```{r}
par(family = 'AppleGothic')

plot(sub_real_estate$층,
     sub_real_estate$보증금범위
     )
```

### 3. 층의 숫자 범위 보기

```{r}
range(sub_real_estate$층)
```

### 4. 층 범위 나누어서 보증금 범위와의 자세한 분포 보기

```{r}
range<-seq(-5,50,5)
table(cut(sub_real_estate$층,range,right = T),sub_real_estate$보증금범위)
# 14 - 30 : 18개 4 4 5 5 
```

# \-\-\-\-\-\-\-\-\-\-\-\-\-\-\-\-\-\-\-\-\-\-\-\-\-\-\-\-\-\-\-\-\-\-\-\-\-\-\-\-\-\-\-\-\-\-\-\-\-\-\-\-\-\-\-\-\-\-\-\-\-\-\-\-\-\-\-\-\-\-\-\-\-\-\-\-\-\-\--

## feature column 판단하기 위해 column 나누기

-   은빈 - 14: 17 (총학원수 - 소음건수)

-   현석 - 18 : 21 (광역버스 유무 - 총 cctv 수 )

-   명철 - 22 :25 + 지역구분 ( 전체동수 - 세대타입)

-   순형 - 26 : 30

```{r}
sub_real_estate2<-subset(sub_real_estate,
       (sub_real_estate$층 > 0 & sub_real_estate$층 <= 30)
       )
```

# \-\-\-\-\-\-\-\-\-\-\-\-\-\-\-\-\-\-\-\-\-\-\-\-\-\-\-\-\-\-\-\-\-\-\-\-\-\-\-\-\-\-\-\-\-\-\-\-\-\-\-\-\-\-\-\-\-\-\-\-\-\-\-\-\-\-\-\-\-\-\-\-\-\-\-\-\-\-\--

## 4. 총학원수가 feature column으로 적합한지 판단하기 : O

### 4-1. 총학원수 히스토그램 : 이상치가 있음 2166보다 큰거

```{r}
par(family = 'AppleGothic')

hist(sub_real_estate2$총학원수)

boxplot(sub_real_estate2$총학원수,
        horizontal = T
        )$stats
```

### 4-2. 총학원수랑 보증금 범위 그래프

```{r}
plot(sub_real_estate2$총학원수,
     sub_real_estate2$보증금범위
     )
```

```{r}
sub_real_estate2
par(family = 'AppleGothic')
table(sub_real_estate2$총학원수,sub_real_estate2$보증금범위)
barplot(table(sub_real_estate2$총학원수,sub_real_estate2$보증금범위),
        beside = T
)
```

### 4-3. 총학원수의 최소 최대 찾기

```{r}
range(sub_real_estate2$총학원수)
```

### 4-4. 총 학원 수의 범위를 나누어서 보증금 범위와의 자세한 분포 보기

```{r}
par(family = 'AppleGothic')
range_hak<-seq(0,4000,400)
range_hak
barplot(table(cut(sub_real_estate2$총학원수,range_hak,right= T),sub_real_estate2$보증금범위),beside=T)
table(cut(sub_real_estate2$총학원수,range_hak,right= T),sub_real_estate2$보증금범위)
```

1,26/3,45 같음

### 4-5. 치우친 부분 세밀하게 파악해보기

```{r}
range_hak2<-seq(800,1600,200)
table(cut(sub_real_estate2$총학원수,range_hak2,right = T),sub_real_estate2$보증금범위)
```

### 4-3. 결론 : 총학원수는 feature column으로 의미가 있지만, 범위를 나누어서 추세가 비슷해지는 경향이 있어 그러면 안될 것 같다.

# \-\-\-\-\-\-\-\-\-\-\-\-\-\-\-\-\-\-\-\-\-\-\-\-\-\-\-\-\-\-\-\-\-\-\-\-\-\-\-\-\-\-\-\-\-\-\-\-\-\-\-\-\-\-\-\-\-\-\-\-\-\-\-\-\-\-\-\-\-\-\-\-\-\-\-\-\-\-\--

## 5. 지하철수가 feature column으로 적합한지 판단하기 : O

### 5-1. 지하철수 히스토그램

```{r}
par(family = 'AppleGothic')

hist(sub_real_estate2$지하철수)
```

### 5-2. 지하철수랑 보증금범위 그래프

```{r}
par(family = 'AppleGothic')

barplot(table(sub_real_estate2$지하철수,sub_real_estate2$보증금범위),
        beside = T
)

table(sub_real_estate2$지하철수,sub_real_estate2$보증금범위)
```

### 5-3. 지하철수 최소, 최대값 구하기

```{r}
range(sub_real_estate2$지하철수)
```

### 5-4. 지하철수와 보증금범위와의 자세한 분포 보기

```{r}
plot(sub_real_estate$지하철수,
     sub_real_estate$보증금범위
     )
```

5번 제외 같음

```{r}
par(family = 'AppleGothic')

range_subway<-seq(0,30,5)

table(cut(sub_real_estate2$지하철수,range_subway,right= T),sub_real_estate2$보증금범위)

barplot(table(cut(sub_real_estate2$지하철수,range_subway,right= T),
              sub_real_estate2$보증금범위),
        beside=T
        )
```

### 5-5. 집중된 부분 정리하기

```{r}
range_hak2<-seq(800,1600,200)
table(cut(sub_real_estate2$지하철수,range_hak2,right = T),sub_real_estate2$보증금범위)
```

### 5-6. 결론 : 지하철수는 feature column으로 의미 있다. 범위 나눌지 말지는 미정

# \-\-\-\-\-\-\-\-\-\-\-\-\-\-\-\-\-\-\-\-\-\-\-\-\-\-\-\-\-\-\-\-\-\-\-\-\-\-\-\-\-\-\-\-\-\-\-\-\-\-\-\-\-\-\-\-\-\-\-\-\-\-\-\-\-\-\-\-\-\-\-\-\-\-\-\-\-\-\--

## 6. 부동산수 : O

### 6-1. 부동산수 히스토그램

```{r}
par(family = 'AppleGothic')

hist(sub_real_estate2$부동산수)
hist(sub_real_estate2$부동산수)
```

### 6-2. 부동산수랑 보증금범위 그래프

```{r}
plot(sub_real_estate2$부동산수,
     sub_real_estate2$보증금범위
     )
```

```{r}
par(family = 'AppleGothic')
table(sub_real_estate2$부동산수,sub_real_estate2$보증금범위)
barplot(table(sub_real_estate2$부동산수,sub_real_estate2$보증금범위),
        beside = T
)
```

### 6-3. 부동산수 최소, 최대값 찾기

```{r}
range(sub_real_estate2$부동산수)
length(unique(sub_real_estate2$부동산수))
```

### 6-4. 부동산수랑 보증금범위 세분화하여 그래프 보기

4번 제외 같음

```{r}
par(family = 'AppleGothic')
range_budongsan<-seq(0,870,100)
barplot(table(cut(sub_real_estate2$부동산수,range_budongsan,right= T),sub_real_estate2$보증금범위),beside=T)
hist(table(cut(sub_real_estate2$부동산수,range_budongsan,right= T)))
```

### 6-5. 결론 : 부동산수는 분포가 다르지만 간단하게 부동산수에 범위를 지정했을 때 분포가 비슷해져서 이부분은 범위를 지정하지 않고 사용하는 것이 맞다고 판단했다.

# \-\-\-\-\-\-\-\-\-\-\-\-\-\-\-\-\-\-\-\-\-\-\-\-\-\-\-\-\-\-\-\-\-\-\-\-\-\-\-\-\-\-\-\-\-\-\-\-\-\-\-\-\-\-\-\-\-\-\-\-\-\-\-\-\-\-\-\-\-\-\-\-\-\-\-\-\-\-\--

## 7. 소음건수 : O

### 7-1. 소음건수 히스토그램 : 이상치는 있지만 , 지워야 할지 말지는 불확실

```{r}
par(family = 'AppleGothic')

hist(sub_real_estate2$소음건수)
```

### 7-2. 소음건수와 보증금범위의 그래프

```{r}
plot(sub_real_estate2$소음건수,
     sub_real_estate2$보증금범위
     )
```

```{r}
par(family = 'AppleGothic')

table(sub_real_estate2$소음건수,sub_real_estate2$보증금범위)
barplot(table(sub_real_estate2$소음건수,sub_real_estate2$보증금범위),
        beside = T
)
```

### 7-3. 소음건수의 최소, 최대값 구하기

```{r}
range(sub_real_estate2$소음건수)
```

### 7-4. 소음건수와 보증금범위의 그래프 보기

```{r}
par(family = 'AppleGothic')

table(sub_real_estate2$소음건수,sub_real_estate2$보증금범위)
range_noise <-seq(0,11000,1000)
barplot(table(cut(sub_real_estate2$소음건수,
                  range_noise
                  ,right= T),sub_real_estate2$보증금범위),beside=T)
```

### 7-5. 결론 : 소음건수는 분포가 다르지만 간단하게 소음건수에 범위를 지정했을 때 분포가 비슷해져서 이부분은 범위를 지정하지 않고 사용하는 것이 맞다고 판단했다.

# \-\-\-\-\-\-\-\-\-\-\-\-\-\-\-\-\-\-\-\-\-\-\-\-\-\-\-\-\-\-\-\-\-\-\-\-\-\-\-\-\-\-\-\-\-\-\-\-\-\-\-\-\-\-\-\-\-\-\-\-\-\-\-\-\-\-\-\-\-\-\-\-\-\-\-\-\-\-\--

# 8. 광역버스여부가 feature column으로 맞는지 판단하기 : O

### 1.광역버스 여부 히스토그램

```{r}
par(family = 'AppleGothic')
hist(sub_real_estate2$광역버스여부)
```

### 2.광역버스여부랑 보증금 범위 그래프

```{r}
estate_table <- table(sub_real_estate2$광역버스여부,sub_real_estate2$보증금범위)
```

```{r}
par(family = 'AppleGothic')

barplot(estate_table,
        beside = T,
        )
```

### 3.결론

관련이있다.

# \-\-\-\-\-\-\-\-\-\-\-\-\-\-\-\-\-\-\-\-\-\-\-\-\-\-\-\-\-\-\-\-\-\-\-\-\-\-\-\-\-\-\-\-\-\-\-\-\-\-\-\-\-\-\-\-\-\-\-\-\-\-\-\-\-\-\-\-\-\-\-\-\-\-\-\-\-\-\--

# 9. 광역버스개수가 feature column으로 맞는지 판단하기 : O

### 1.광역버스 개수 히스토그램

```{r}
par(family = 'AppleGothic')
hist(sub_real_estate2$광역버스개수)
```

### 2.광역버스 개수와 보증금 범위 그래프

```{r}
estate_table2 <- table( sub_real_estate2$광역버스개수, sub_real_estate2$보증금범위)
estate_table2
```

```{r}
par(family = 'AppleGothic')

barplot(estate_table2,
        beside = T,
       
        
        )
```

### 3.결론

의미가 있다.

# \-\-\-\-\-\-\-\-\-\-\-\-\-\-\-\-\-\-\-\-\-\-\-\-\-\-\-\-\-\-\-\-\-\-\-\-\-\-\-\-\-\-\-\-\-\-\-\-\-\-\-\-\-\-\-\-\-\-\-\-\-\-\-\-\-\-\-\-\-\-\-\-\-\-\-\-\-\-\--

# 10.총공원수가 feature column으로 맞는지 판단하기 : O

### 1.총 공원수 히스토그램

```{r}
par(family = 'AppleGothic')
hist(sub_real_estate2$총공원수)
```

### 2.총 공원수와 보증금 범위 그래프

```{r}
estate_table3 <-table(sub_real_estate2$총공원수,sub_real_estate2$보증금범위)
estate_table3
```

```{r}
par(family = 'AppleGothic')

barplot(estate_table3,
        beside = T,
        )
```

### 3.결론

의미가 있다.

# \-\-\-\-\-\-\-\-\-\-\-\-\-\-\-\-\-\-\-\-\-\-\-\-\-\-\-\-\-\-\-\-\-\-\-\-\-\-\-\-\-\-\-\-\-\-\-\-\-\-\-\-\-\-\-\-\-\-\-\-\-\-\-\-\-\-\-\-\-\-\-\-\-\-\-\-\-\-\--

# 11.총 cctv수가 feature column으로 맞는지 판단하기:O

### 1.총 cctv수 히스토그램

```{r}
par(family = 'AppleGothic')
hist(sub_real_estate2$총CCTV수)
```

### 2.총 cctv수와 보증금 범위 그래프

```{r}
estate_table4 <-table(sub_real_estate2$총CCTV수,sub_real_estate2$보증금범위)
```

```{r}
par(family = 'AppleGothic')

barplot(estate_table4,
        beside = T,
        col = rainbow(25)

        )
```

```{r}
sub_real_estate2
```

```{r}
unique(sub_real_estate2$총CCTV수)
```

### 3.결론

구마다 다른 양상을 보이므로 의미가 있다.

# \-\-\-\-\-\-\-\-\-\-\-\-\-\-\-\-\-\-\-\-\-\-\-\-\-\-\-\-\-\-\-\-\-\-\-\-\-\-\-\-\-\-\-\-\-\-\-\-\-\-\-\-\-\-\-\-\-\-\-\-\-\-\-\-\-\-\-\-\-\-\-\-\-\-\-\-\-\-\--

# 12. 전체 동수로 인한 시세 예측 : O

```{r}
apartment_dong<-read.csv("data/real_estate_final_plus_academy_train_budongsan_noise_bus_park_cctv_apartment.csv")
colnames(apartment_dong)#전체세대수23,주차대수24,세대타입.분양형태25 
```

## 전체 동수 feature column으로 쓰기위해 범위 나누기

```{r}
apartment_dong$보증금범위<-as.factor(apartment_dong$보증금범위)


plot(apartment_dong$전체동수,apartment_dong$보증금범위
)
```

### 전체 동수 히스토그램 보기

```{r}
hist(apartment_dong$전체동수)#5에서 10이 가장 많은 빈도를 보여주었음.
```

전체동수가 몇가지의 경우수가 있는지

```{r}
unique(apartment_dong$전체동수)
```

### 전체 동수 10씩 나누어서 보증금 범위에 어느 분포에 있는지 확인하기

```{r}
range(apartment_dong$전체동수)#1부터 58까지 있음
#5로 나누는 것이 좋을 거 같음.

rangedongho<-seq(0,60,5)

barplot(table(cut(apartment_dong$전체동수,rangedongho,right=T),apartment_dong$보증금범위),beside = T)
table(cut(apartment_dong$전체동수,rangedongho,right=T),apartment_dong$보증금범위)
```

# 사용 가능

# \-\-\-\-\-\-\-\-\-\-\-\-\-\-\-\-\-\-\-\-\-\-\-\-\-\-\-\-\-\-\-\-\-\-\-\-\-\-\-\-\-\-\-\-\-\-\-\-\-\-\-\-\-\-\-\-\-\-\-\-\-\-\-\-\-\-\-\-\-\-\-\-\-\-\-\-\-\-\--

# 13. (애매)전체세대수로인한 시세 예측 : X

### 파일 불러오기

```{r}
generations<-read.csv("data/real_estate_final_plus_academy_train_budongsan_noise_bus_park_cctv_apartment.csv")
colnames(generations)#전체세대수23,주차대수24,세대타입.분양형태25 
```

## 전체세대수 feature column으로 쓰기 위함 plot

```{r}
generations$보증금범위<-as.factor(generations$보증금범위)
plot(generations$전체세대수,generations$보증금범위)
     
```

### 히스토그램 찍어보기

```{r}
hist(generations$전체세대수)
```

분포가 많은 공간에서 세부적으로 확인해서 feature column으로 사용이 가능한지 확인

### 전체세대수 200부터 600까지 디테일하게 확인하기

```{r}
range(generations$전체세대수)#59부터 4494세대수가 있음
rangegenerations<-seq(200,600,50)
table(cut(generations$전체세대수,rangegenerations,right=T),generations$보증금범위)

```

#### 막대그래프로 보여주기

```{r}
barplot(table(cut(generations$전체세대수,rangegenerations,right=T),generations$보증금범위),beside = T)
```

# \-\-\-\-\-\-\-\-\-\-\-\-\-\-\-\-\-\-\-\-\-\-\-\-\-\-\-\-\-\-\-\-\-\-\-\-\-\-\-\-\-\-\-\-\-\-\-\-\-\-\-\-\-\-\-\-\-\-\-\-\-\-\-\-\-\-\-\-\-\-\-\-\-\-\-\-\-\-\--

# 14. (애매)주차대수로 인한 시세 예측 : ?

파일 불러오기

```{r}
apartmentpaking<-read.csv("data/real_estate_final_plus_academy_train_budongsan_noise_bus_park_cctv_apartment.csv")
colnames(apartmentpaking)#전체세대수23,주차대수24,세대타입.분양형태25 
```

## 주차대수 feature column 으로 쓰기 위한 plot

```{r}
apartmentpaking$보증금범위<-as.factor(apartmentpaking$보증금범위)
plot(apartmentpaking$주차대수,apartmentpaking$보증금범위)
```

### 세분화를 위한 히스토그램 보기

```{r}
apartmentpaking
hist(apartmentpaking$주차대수)
```

0부터 1000까지 주차대수가 있는 아파트의 분포가 많은 것으로 확인 됨.

### 정규화를 해야한다면 0에서 500범위를 나눠야함.

### 0부터 1000까지 세분화하기

```{r}
rangepaking<-seq(0,6000,500)
table(cut(apartmentpaking$주차대수,rangepaking,right=T),apartmentpaking$보증금범위)
```

```{r}

```

막대그래프로 보기

```{r}
barplot(table(cut(apartmentpaking$주차대수,rangepaking,right=T),apartmentpaking$보증금범위),beside = T)
```

# \-\-\-\-\-\-\-\-\-\-\-\-\-\-\-\-\-\-\-\-\-\-\-\-\-\-\-\-\-\-\-\-\-\-\-\-\-\-\-\-\-\-\-\-\-\-\-\-\-\-\-\-\-\-\-\-\-\-\-\-\-\-\-\-\-\-\-\-\-\-\-\-\-\-\-\-\-\-\--

# 15. (가능)분양 형태 : O

파일 읽어오기

```{r}
apartmentparcelout<-read.csv("data/real_estate_final_plus_academy_train_budongsan_noise_bus_park_cctv_apartment.csv")
colnames(apartmentparcelout)#전체세대수23,주차대수24,세대타입.분양형태25 
```

## 분양 형태 feature column 으로 쓰기 위한 plot

```{r}
apartmentparcelout$보증금범위<-as.factor(apartmentparcelout$보증금범위)
barplot(table(apartmentparcelout$세대타입.분양형태,apartmentparcelout$보증금범위),beside = T)
```

## Scale한번 보기

```{r}
scale(table(apartmentparcelout$세대타입.분양형태,apartmentparcelout$보증금범위))


apartmentparcelout$주차대수

set.seed(1)
dataaa<-data.frame(apartmentparcelout$주차대수)
dataaa

scale(dataaa)

#apartmentparcelout(,"scaled:center")

#apartmentparcelout(,"scaled:scale")

```

### 세분화를 위한 히스토그램 보기

```{r}
table(apartmentparcelout$세대타입.분양형태)
```

분양에 가장 많은 수가 많은 것으로 확인 됨.

### 0부터 1000까지 세분화하기

```{r}
rangepaking<-seq(0,1000,100)
table(cut(apartmentpaking$주차대수,rangepaking,right=T),apartmentpaking$보증금범위)
```

막대그래프로 보기

```{r}
barplot(table(cut(apartmentpaking$주차대수,rangepaking,right=T),apartmentpaking$보증금범위),beside = T)
```

# \-\-\-\-\-\-\-\-\-\-\-\-\-\-\-\-\-\-\-\-\-\-\-\-\-\-\-\-\-\-\-\-\-\-\-\-\-\-\-\-\-\-\-\-\-\-\-\-\-\-\-\-\-\-\-\-\-\-\-\-\-\-\-\-\-\-\-\-\-\-\-\-\-\-\-\-\-\-\--

## 16. 관리방식이 feature column으로 맞는지 판단하기 : X

```{r}
colnames(sub_real_estate2)[26:30]
```

### 1. subset 하기

```{r}
sub_real_estate2<-subset(sub_real_estate,
       (sub_real_estate$층 > 0 & sub_real_estate$층 <= 30)
       )
```

### 2. 관리방식 히스토그램

```{r}
par(family = 'AppleGothic')
barplot(table(sub_real_estate2$관리방식,sub_real_estate2$보증금범위),
        beside = T
        )
```

### 4. 결론 : 관리방식은 feature column으로 의미 없다.

# \-\-\-\-\-\-\-\-\-\-\-\-\-\-\-\-\-\-\-\-\-\-\-\-\-\-\-\-\-\-\-\-\-\-\-\-\-\-\-\-\-\-\-\-\-\-\-\-\-\-\-\-\-\-\-\-\-\-\-\-\-\-\-\-\-\-\-\-\-\-\-\-\-\-\-\-\-\-\--

## 17. 복도유형이 feature column으로 맞는지 판단하기 : O

### 1. 복도유형 막대그래프

```{r}
par(family = 'AppleGothic')

barplot(table(sub_real_estate2$복도유형,sub_real_estate2$보증금범위),
        beside = T
        )
```

### 2. 복도유형이랑 보증금 범위 그래프

```{r}
table(sub_real_estate2$복도유형,sub_real_estate2$보증금범위)
```

### 3. 추세가 비슷한 계단식과 혼합식을 합쳐서 하나의 column으로 맞추기

### : 계단식 , 혼합식 합치고 복도식 타워형 따로 컬럼으로 만들기

```{r}
sub_real_estate2$복도유형<-ifelse(sub_real_estate2$복도유형 == '계단식' | sub_real_estate2$복도유형 == '혼합식',
       '계단식 혹은 혼합식',
       sub_real_estate2$복도유형
       )
```

# \-\-\-\-\-\-\-\-\-\-\-\-\-\-\-\-\-\-\-\-\-\-\-\-\-\-\-\-\-\-\-\-\-\-\-\-\-\-\-\-\-\-\-\-\-\-\-\-\-\-\-\-\-\-\-\-\-\-\-\-\-\-\-\-\-\-\-\-\-\-\-\-\-\-\-\-\-\-\--

## 18. 난방방식이 feature column으로 맞는지 판단하기 : O

### 1. 난방방식 히스토그램

```{r}
par(family = 'AppleGothic')

barplot(table(sub_real_estate2$난방방식))
```

### 2. 난방방식과 보증금 범위 그래프

```{r}
par(family = 'AppleGothic')

barplot(table(sub_real_estate2$난방방식,sub_real_estate2$보증금범위),
        beside = T
        )
```

### 3. 디테일한 추세 보기

```{r}
table(sub_real_estate2$난방방식,sub_real_estate2$보증금범위)
```

### 4. 추세가 비슷한 것 끼리 묶기

### : 개별난방 , 기타, 중앙난방 묶고 지역난방만 있는 column 만들기

```{r}
sub_real_estate2$난방방식<-ifelse(sub_real_estate2$난방방식 == '개별난방' | sub_real_estate2$난방방식 == '기타'|
sub_real_estate2$난방방식 == '중앙난방',
       '개별난방 또는 중앙난방 또는 기타',
       sub_real_estate2$난방방식
       )
```

# \-\-\-\-\-\-\-\-\-\-\-\-\-\-\-\-\-\-\-\-\-\-\-\-\-\-\-\-\-\-\-\-\-\-\-\-\-\-\-\-\-\-\-\-\-\-\-\-\-\-\-\-\-\-\-\-\-\-\-\-\-\-\-\-\-\-\-\-\-\-\-\-\-\-\-\-\-\-\--

## 19. 건설사 시공사가 feature column으로 맞는지 판단하기 : ?

### 1. 건설사 시공사 히스토그램

```{r}
par(family = 'AppleGothic')

barplot(table(sub_real_estate2$건설사.시공사.))
```

### 2. 건설사 시공사 와 보증금 범위 그래프

```{r}
par(family = 'AppleGothic')

barplot(table(sub_real_estate2$건설사.시공사.,sub_real_estate2$보증금범위),
        beside = T,
        )
```

### 3. 디테일한 추세 보기

```{r}
cons_table<-table(sub_real_estate2$건설사.시공사.,sub_real_estate2$보증금범위)
cons_table
```

### 4. 1,2,3,4 분위 만 해당되게 만든 시공사, 건설사 뽑기

```{r}
# 어디가 0인지 파악하기 위한 벡터
cnt<-c(0,0,0,0)
# 1~4분위 해당되는 기업 받기 위한 벡터
one<-c()
one_row_num<-c()
two<-c()
two_row_num<-c()
three<-c()
three_row_num<-c()
four<-c()
four_row_num<-c()

for (i in 1:nrow(cons_table)) {
  
  for (j in 1:4) {
    # 0 일때만 카운트 세기
    if(cons_table[i,j] == 0){
      cnt[j] <- 1
    }
    
  }
  
  # 분위별 기업 넣을 벡터 만들기 
  if(sum(cnt) == 3){
    if(cnt[1] == 0){
      one <- c(one, rownames(cons_table)[i])
      one_row_num<-c(one_row_num,i)
    }
    
    if(cnt[2] == 0){
      two <- c(two, rownames(cons_table)[i])
      two_row_num<-c(two_row_num,i)
    }
    
    if(cnt[3] == 0){
      three <- c(three, rownames(cons_table)[i])
      three_row_num<-c(three_row_num,i)
    }
    
    if(cnt[4] == 0){
      four <- c(four, rownames(cons_table)[i])
      four_row_num<-c(four_row_num,i)
    }
  }
  
  # count 초기화
  cnt<-c(0,0,0,0)
}

```

### 5. 테이블에서 1,2,3,4 해당 되는 것들 제외 시키기

```{r}
sub_cons_table<-cons_table[-c(one_row_num,two_row_num,three_row_num,four_row_num),]
```

### 6. 분위 별 추세 같은 것들 그룹짓기

### : 추세 벡터 만들기

```{r}
ppp<-c()
ppm<-c()
ppz<-c()
pmp<-c()
pmm<-c()
pmz<-c()
pzp<-c()
pzm<-c()
pzz<-c()
mpp<-c()
mpm<-c()
mpz<-c()
mmp<-c()
mmm<-c()
mmz<-c()
mzp<-c()
mzm<-c()
mzz<-c()
zpp<-c()
zpm<-c()
zpz<-c()
zmp<-c()
zmm<-c()
zmz<-c()
zzp<-c()
zzm<-c()
zzz<-c()
```

### : 추세 벡터에 넣기

```{r}
uds_cnt<-c(0,0,0)

for (i in 1:nrow(sub_cons_table)) {
  
  for (j in 2:4) {
    if(sub_cons_table[i,j] > sub_cons_table[i,j-1]){
      uds_cnt[j-1] <- c(1)
    }
    
    if(sub_cons_table[i,j] < sub_cons_table[i,j-1]){
      uds_cnt[j-1] <- c(-1)
    }
    
    if(sub_cons_table[i,j] == sub_cons_table[i,j-1]){
      uds_cnt[j-1] <- c(0)
    }
  }
  
  if(uds_cnt[1] == -1){
    if(uds_cnt[2] == -1){
      if(uds_cnt[3] == -1){
        mmm<-c(mmm,rownames(sub_cons_table)[i])
      }
      
      if(uds_cnt[3] == 0){
        mmz<-c(mmz,rownames(sub_cons_table)[i])
      }
      
      if(uds_cnt[3] == 1){
        mmp<-c(mmp,rownames(sub_cons_table)[i])
      }
    }
    
    if(uds_cnt[2] == 0){
      if(uds_cnt[3] == -1){
        mzm<-c(mzm,rownames(sub_cons_table)[i])
      }
      
      if(uds_cnt[3] == 0){
        mzz<-c(mzz,rownames(sub_cons_table)[i])
      }
      
      if(uds_cnt[3] == 1){
        mzp<-c(mzp,rownames(sub_cons_table)[i])
      }
    }
    
    if(uds_cnt[2] == 1){
      if(uds_cnt[3] == -1){
        mpm<-c(mpm,rownames(sub_cons_table)[i])
      }
      
      if(uds_cnt[3] == 0){
        mpz<-c(mpz,rownames(sub_cons_table)[i])
      }
      
      if(uds_cnt[3] == 1){
        mpp<-c(mpp,rownames(sub_cons_table)[i])
      }
    }
  }
  
  if(uds_cnt[1] == 0){
    if(uds_cnt[2] == -1){
      if(uds_cnt[3] == -1){
        zmm<-c(zmm,rownames(sub_cons_table)[i])
      }
      
      if(uds_cnt[3] == 0){
        zmz<-c(zmz,rownames(sub_cons_table)[i])
      }
      
      if(uds_cnt[3] == 1){
        zmp<-c(zmp,rownames(sub_cons_table)[i])
      }
    }
    
    if(uds_cnt[2] == 0){
      if(uds_cnt[3] == -1){
        zzm<-c(zzm,rownames(sub_cons_table)[i])
      }
      
      if(uds_cnt[3] == 0){
        zzz<-c(zzz,rownames(sub_cons_table)[i])
      }
      
      if(uds_cnt[3] == 1){
        zzp<-c(zzp,rownames(sub_cons_table)[i])
      }
    }
    
    if(uds_cnt[2] == 1){
      if(uds_cnt[3] == -1){
        zpm<-c(zpm,rownames(sub_cons_table)[i])
      }
      
      if(uds_cnt[3] == 0){
        zpz<-c(zpz,rownames(sub_cons_table)[i])
      }
      
      if(uds_cnt[3] == 1){
        zpp<-c(zpp,rownames(sub_cons_table)[i])
      }
    }
  }
  
  if(uds_cnt[1] == 1){
    if(uds_cnt[2] == -1){
      if(uds_cnt[3] == -1){
        pmm<-c(pmm,rownames(sub_cons_table)[i])
      }
      
      if(uds_cnt[3] == 0){
        pmz<-c(pmz,rownames(sub_cons_table)[i])
      }
      
      if(uds_cnt[3] == 1){
        pmm<-c(pmm,rownames(sub_cons_table)[i])
      }
    }
    
    if(uds_cnt[2] == 0){
      if(uds_cnt[3] == -1){
        pzm<-c(pzm,rownames(sub_cons_table)[i])
      }
      
      if(uds_cnt[3] == 0){
        pzz<-c(pzz,rownames(sub_cons_table)[i])
      }
      
      if(uds_cnt[3] == 1){
        pzm<-c(pzm,rownames(sub_cons_table)[i])
      }
    }
    
    if(uds_cnt[2] == 1){
      if(uds_cnt[3] == -1){
        ppm<-c(ppm,rownames(sub_cons_table)[i])
      }
      
      if(uds_cnt[3] == 0){
        ppz<-c(ppz,rownames(sub_cons_table)[i])
      }
      
      if(uds_cnt[3] == 1){
        ppp<-c(ppp,rownames(sub_cons_table)[i])
      }
    }
  }
  
  
  # 초기화
  uds_cnt<-c(0,0,0)
}

ppm
```

# \-\-\-\-\-\-\-\-\-\-\-\-\-\-\-\-\-\-\-\-\-\-\-\-\-\-\-\-\-\-\-\-\-\-\-\-\-\-\-\-\-\-\-\-\-\-\-\-\-\-\-\-\-\-\-\-\-\-\-\-\-\-\-\-\-\-\-\-\-\-\-\-\-\-\-\-\-\-\--

## 20. 시행사가 feature column으로 맞는지 판단하기 : ?

# \-\-\-\-\-\-\-\-\-\-\-\-\-\-\-\-\-\-\-\-\-\-\-\-\-\-\-\-\-\-\-\-\-\-\-\-\-\-\-\-\-\-\-\-\-\-\-\-\-\-\-\-\-\-\-\-\-\-\-\-\-\-\-\-\-\-\-\-\-\-\-\-\-\-\-\-\-\-\--
